臺灣高雄地方法院民事裁定　　　　　110年度勞專調字第114號
聲　請　人　米諾文創娛樂有限公司


法定代理人　洪唯倫　

相　對　人　黃首銘　
上列當事人間請求損害賠償等事件，本院裁定如下：
    主  文
本件移送臺灣彰化地方法院。
    理  由
一、按訴之全部或一部，法院認為無管轄權者，依原告聲請或依
    職權以裁定移送於其管轄法院，民事訴法第28條第1項定有
    明文。再按「勞動事件以勞工為原告者，由被告住所、居所
    、主營業所、主事務所所在地或原告之勞務提供地法院管轄
    ；以雇主為原告者，由被告住所、居所、現在或最後之勞務
    提供地法院管轄。前項雇主為原告者，勞工得於為本案言詞
    辯論前，聲請將該訴訟事件移送於其所選定有管轄權之法院
    。但經勞動調解不成立而續行訴訟者，不得為之。」、「勞
    動事件之第一審管轄合意，如當事人之一造為勞工，按其情
    形顯失公平者，勞工得逕向其他有管轄權之法院起訴；勞工
    為被告者，得於本案言詞辯論前，聲請移送於其所選定有管
    轄權之法院，但經勞動調解不成立而續行訴訟者，不得為之
    。」、「勞動調解事件，除別有規定外，由管轄勞動事件之
    法院管轄。第六條第二項、第三項及第七條規定，於勞動調
    解程序準用之。但勞工聲請移送，應於第一次調解期日前為
    之。」勞動事件法第6條、第7條、第17條第1項分別定有明
    文。
二、經查：
(一)本件聲請人起訴主張相對人違反入職時簽署之「保密合約書
    」及同契約附件一「保密承諾書」之約定，依上開「保密合
    約書」第5條約定請求懲罰性違約金30萬元，並應負擔賠償
    聲請人公司藝人醫藥費及精神慰撫金10萬元作為賠償等語，
    性質上屬於勞動事件，應適用勞動事件法相關規定。又兩造
    均未陳明本件於訴訟前曾經其他機關進行調解程序，依勞動
    事件法第16條第1、2項之規定，本件應先行勞動調解程序。
(二)查本件相對人之住所地在彰化縣○○鄉○○○路00巷00號，
    此有相對人戶籍資料（見限閱卷個人戶籍資料查詢結果列印
    頁）在卷可證，且相對人於本院進行第一次調解期日前之民
    國111年1月14日（本院收狀日）已具狀聲請將本件移轉至其
    住所所在地的臺灣彰化地方法院管轄，故依前述勞動事件法
    相關規定，本件勞動調解事件自應由臺灣彰化地方法院管轄
    。至聲請人於111年1月19日另具狀稱本院為第一審管轄法院
    云云，並補提出另份合約書為憑，然本件聲請人乃依「保密
    合約書」第5條之約定，據以請求相對人賠償，業經聲請人
    陳述綦詳（見本院卷第15至16頁），則聲請人補提之另份合
    約書尚與本件損害賠償之請求無涉，故聲請人主張本院有管
    轄權云云，非可採認，附此敘明。綜上，爰依首揭勞動事件
    法之規定，依勞工即相對人之聲請將本件移送於臺灣彰化地
    方法院。
三、依首開法條裁定如主文。
中    華    民    國    111    年    1    月    20    日
                  勞動法庭    法  官    黃顗雯
以上正本係照原本作成。
如對本裁定抗告須於裁定送達後10日內向本院提出抗告狀，並繳
納裁判費新台幣1,000元。
中    華    民    國    111    年    1    月    20    日
                              書記官    江俐陵